最高法院民事裁定　　　　　　　　　　　　　　　　　九十三年度台抗字第五二號
　　抗　告　人　譽力股份有限公司
　　法定代理人　李金村
右抗告人因與俊長股份有限公司間請求給付貨款再審事件，對於中華民國九十二年九
月三十日台灣高等法院台南分院裁定（九十二年度再字第一四號），提起抗告，本院
裁定如下：
    主  文
抗告駁回。
抗告訴訟費用由抗告人負擔。
    理  由
按提起民事再審之訴，應自判決確定時起三十日之不變期間內為之；但再審之理由知
悉在後者，自知悉時起算，修正前民事訴訟法第五百條第一項及第二項定有明文。再
審原告如主張其知悉再審理由在後者，應就此利己事實負舉證責任，此觀同法第五百
零一條第一項第四款之規定自明。本件抗告人以原法院九十一年度上字第一三九號確
定判決有民事訴訟法第四百九十六條第一項第十三款所定事由，對之提起再審之訴。
查抗告人對原法院九十一年度上字第一三九號判決提起上訴，經本院以九十二年度台
上字第九四０號裁定駁回其上訴，上開本院裁定係於民國九十二年五月二十二日送達
抗告人，有送達證書在卷可稽，再審之不變期間自裁定送達之翌日起（抗告人委有事
務所設於第二審法院所在地台南市且受特別委任之訴訟代理人，不扣除在途期間），
算至九十二年六月二十三日止（期間之末日九十二年六月二十一日為休息日，翌日二
十二日為星期日，以其次日代之），即告屆滿，乃抗告人遲至九十二年八月二十八日
始對上開原法院確定判決提起再審之訴，顯已逾三十日之不變期間。抗告人雖主張：
伊於九十二年七月三十日閱卷，始知悉原法院九十一年十二月十七日言詞辯論筆錄業
經書記官於九十二年三月五日予以更正，該更正之筆錄係伊發現之新證物，再審之不
變期間應自九十二年七月三十日起算云云。惟查抗告人於九十二年三月四日向原法院
聲請更正九十一年十二月十七日言詞辯論筆錄，經書記官於九十二年三月五日予以更
正，嗣抗告人委任之訴訟代理人已於同年月七日閱卷完畢，有民事聲請狀及律師閱卷
聲請單在卷足據。抗告人謂其遲至九十二年七月三十日閱卷時始知悉該更正之筆錄，
為無足採。原法院認抗告人所提再審之訴為不合法，以裁定予以駁回，於法尚無不合
。抗告意旨，指摘原裁定不當，聲明廢棄，非有理由。
據上論結，本件抗告為無理由，依民事訴訟法第四百九十五條之一第一項、第四百四
十九條第一項、第九十五條、第七十八條，裁定如主文。
中　　　華　　　民　　　國　　九十三　　年　　　二　　　月　　 十二 　　日
                              最高法院民事第三庭
                                  審判長法官  林  奇  福
                                        法官  陳  國  禎
                                        法官  李  彥  文
                                        法官  陳  重  瑜
                                        法官  吳  麗  女
      右正本證明與原本無異
                                              書  記  官
中　　　華　　　民　　　國　　九十三　　年　　　二　　　月　　二十五　　日
                                                                        Ｋ
